【裁判字號】    96,簡上,1034
【裁判日期】    970429
【裁判案由】    過失傷害
【裁判全文】
臺灣板橋地方法院刑事判決            96年度簡上字第1034號
上  訴  人  臺灣板橋地方法院檢察署檢察官
上  訴  人
（即被告）  乙○○
選任辯護人  侯水深律師
            林忠儀律師
上列上訴人（含兼被告）因過失傷害案件，不服本院96年度簡字
第3899號中華民國96年10月26日第1 審判決（聲請簡易判決處刑
案號：96年度偵字第3052號），提起上訴，本院管轄之第2 審合
議庭判決如下：
    主  文
上訴均駁回。
    理  由
一、本案經本院審理結果，認第1 審以被告乙○○所為，係犯刑
    法第284 條第1 項前段之過失傷害罪，處拘役20日，如易科
    罰金，以新臺幣1,000 元折算1 日，並依中華民國96年罪犯
    減刑條例規定減為拘役10日，如易科罰金，以新臺幣1,000
    元折算1 日，其認事用法均無違誤，量刑亦屬妥適，應予維
    持，並引用如附件第1 審刑事簡易判決書記載之事實及理由
    。
二、循據被告即上訴人坦承過失傷害犯行不諱（見本院97年4 月
    15日審判筆錄），核與告訴人指述合致，亦與證人甲○○、
    戊○○、蔡瓊黛、丁○○、蔡樑材所為之證述，並無不合；
    此外，復有行政院衛生署臺北醫院診斷證明書、現場監視器
    翻拍照片、行政院衛生署臺北醫院函可佐，是被告於本院審
    理時所為自白，核與事實相符，可以採信，本件事證已臻明
    確，被告犯行，可以認定。本件被告坦認犯行求以緩刑宣告
    等（參前述本院審判筆錄暨本院97年4 月14日電話紀錄查詢
    表）；檢察官則以告訴人具狀請求上訴略以：被告自95年12
    月8 日案發當日至今均對告訴人毫不關心，且不理不睬，被
    告犯後顯然毫無悔意，判決結果顯屬過輕等語，分別向本院
    提起上訴。
三、按關於刑之量定，係實體法上賦予法院得為自由裁量之事項
    ，倘其未逾越法律所規定之範圍，或有濫權情事，即不得任
    意指為違法。是查原審量定刑度，客觀查析並無明顯失出失
    入，檢察官上訴以原審量刑過輕，求予撤銷改判，為無理由
    。至被告上訴請求為緩刑宣告一節，查被告與告訴人間，自
    案發迄至本院本件審理終結前，並未達成和解賠償損害，被
    告於本院審理時雖陳稱：願以本院民事庭第1 審判命賠償之
    新臺幣6 萬元【本院按：即本院三重簡易庭97年1 月18日97
    年度重簡字第15 9號判命之給付金額）加上本件1 審刑事簡
    易判決判處拘役所易科之罰金數額1 萬元，共7 萬元，賠償
    告訴人等情，然告訴人已經明確答稱不接受在卷（見本院97
    年4 月15日審判筆錄），是稽之刑法第74條全文規定本旨，
    被告即上訴人請求為緩刑宣告，容或誤解緩刑精神，其上訴
    亦無理由。本件上訴均無理由，自均應予以駁回；另原審援
    引中華民國96年罪犯減刑條例第9 條規定部分，經查該條規
    定係原判決判處之刑原屬不得為易科罰金，而依該條例減得
    之刑為6 月以下有期徒刑、拘役而得為易科罰金者適用之援
    引規定，本件原第1 審判決與此規定非屬等同，應認顯係贅
    引，附帶敘明。
據上論斷，應依刑事訴訟法第455 條之1 第1 項、第3 項、第36
8 條第1 項前段、第373 條，判決如主文。
本案經檢察官吳文正到庭執行職務。
中    華    民    國    97    年    4     月    29    日
                  刑事第5 庭審判長法  官  陳財旺
                                  法  官  潘長生
                                  法  官  黎錦福
上列正本證明與原本無異。
不得上訴。
                                  書記官  蔡麗春
中    華    民    國    97    年    4     月    29    日
論罪法條：
中華民國刑法第284條
（過失傷害罪）
因過失傷害人者，處6 月以下有期徒刑、拘役或5 百元以下罰金
，致重傷者，處1 年以下有期徒刑、拘役或5 百元以下罰金。
從事業務之人，因業務上之過失傷害人者，處1 年以下有期徒刑
、拘役或1 千元以下罰金，致重傷者，處3 年以下有期徒刑、拘
役或2 千元以下罰金。
.........................................................
附件：
臺灣板橋地方法院刑事判決              96年度簡字第3899號
聲  請  人  臺灣板橋地方法院檢察署檢察官
被      告  乙○○  男  27歲（民國○○年○月○日生）
                    身分證統一編號：Ｚ000000000號
                    住臺北縣新莊市○○路419巷1弄14號4樓
                    住台北縣新莊市○○路331號
上列被告因過失傷害案件，經檢察官聲請以簡易判決處刑（96
年度偵字第3052 號），本院判決如下：
    主  文
乙○○因過失傷害人，處拘役貳拾日，如易科罰金，以新臺幣壹
仟元折算壹日，減為拘役壹拾日，如易科罰金，以新臺幣壹仟元
折算壹日。
    事實及理由
一、乙○○係址設臺北縣新莊市○○路331 號萬泰商業銀行新莊
    分行行員，於民國95年12月8 日10時38分許，在上開銀行大
    廳以手推車放置報表資料，其理應注意手推車放置物品不得
    阻擋視線，且手推車於行進中應注意前方人員之安全，以避
    免撞擊之發生，且依當時情況並無不能注意之情事，竟於行
    進中因堆置物品過高阻擋視視，致其疏未注意站立於其前方
    大廳櫃檯等候辦理存款之丙○○，而撞擊丙○○之左腳後跟
    ，致丙○○不慎倒地而受有背部及右髖扭挫傷之傷害。案經
    丙○○訴由臺北縣政府警察局新莊分局報請臺灣板橋地方法
    院檢察署檢察官偵查聲請簡易判決處刑。
二、證據：
(一)被告乙○○於警詢及偵查中之供述。
(二)告訴人丙○○於警詢及偵查中之指訴。
(三)證人甲○○、戊○○、蔡瓊黛、丁○○、蔡樑材之證詞。
(四)行政院衛生署臺北醫院診斷證明書、現場監視器翻拍照片4
    張、行政院衛生署臺北醫院96年3 月15日北醫歷字第1907號
    函。
三、核被告所為係犯刑法第284 條第1 項過失傷害罪。爰審酌被
    告為銀行行員，於職務行使時應注意附近人員之安全，竟疏
    未注意而造成告訴人受傷，兼衡以告訴人所受之傷勢僅為扭
    挫傷，傷勢非重，及被告之素行、智識程度、犯罪後態度等
    一切情狀，量處如主文所示之刑，並諭知易科罰金之折算標
    準。末查，被告犯罪之時間係於96年4 月24日以前，合於中
    華民國九十六年罪犯減刑條例所定之減刑條件，爰依該條例
    規定減刑之，並諭知易科罰金之折算標準。
四、依刑事訴訟法第449 條第1 項前段、第3 項、第454 條第2
    項，刑法第284 條第1 項、第41條第1 項前段，刑法施行法
    第1 條之1 ，中華民國九十六年罪犯減刑條例第2 條第1 項
    第3 款、第7 條、第9 條，逕以簡易判決處刑如主文。
五、如不服本判決，得自收受送達之日起10日內向本院提出上訴
    狀，上訴於本院第2 審合議庭（須附繕本）。
中    華    民    國    96    年    10    月    26    日
                        刑事第十一庭  法  官  徐蘭萍
上列正本證明與原本無異。
                                      書記官  莊川億
中    華    民    國    96    年    10    月    29    日
附錄本案論罪科刑之法律條文
中華民國刑法第284條
（過失傷害罪）
因過失傷害人者，處6 月以下有期徒刑、拘役或5 百元以下罰金
，致重傷者，處1 年以下有期徒刑、拘役或5 百元以下罰金。
從事業務之人，因業務上之過失傷害人者，處1 年以下有期徒刑
、拘役或1 千元以下罰金，致重傷者，處3 年以下有期徒刑、拘
役或2 千元以下罰金。


司法院資訊處製作；財團法人民間司法改革基金會備份。
